臺灣高雄地方法院刑事判決　　　　　　95年度簡上字第1251號
上　訴　人
即　被　告　乙○○
　　　　　　　　　　（現在臺灣高雄第二監獄執行中）
上列上訴人因竊盜案件，不服臺灣高雄地方法院高雄簡易庭95年
度簡字第5412號中華民國95年9 月15日第一審簡易判決（聲請簡
易判決處刑書案號：95年度偵字第12074 號），提起上訴，本院
判決如下：
    主  文
原判決撤銷。
乙○○共同犯攜帶兇器竊盜罪，處有期徒刑陸月，如易科罰金，
以銀元參佰元即新臺幣玖佰元折算壹日。未扣案之T 型扳手壹支
，沒收。
    事  實
一、緣乙○○前於民國93年4 月間，以其所有之車牌號碼9W-949
    0 號自小客車向位於高雄市○○○路12號之「高大當鋪」以
    原車留用之方式質押借款，嗣因無力償還借款，「高大當鋪
    」遂於94年3 月間將系爭自小客車拖回。94年10月14日後至
    同年11月7 日間之某一時間，乙○○陪同友人丙○○至高雄
    縣鳥松鄉○○○路美麗皇家大樓拜訪友人，於該大樓地下停
    車場見丁○○於94年10月14日向「高大當鋪」所購買而由丁○○與其妹戊○○所共同使用之車牌號碼0217-MB 號自小客
    車（車身號碼MA34S- 02786號，引擎號碼M13A-0000000號，
    下稱系爭自小客車）停放於該處，因誤認系爭自小客車係其
    所有之上開車輛，遂將其所有之上開車輛遭當鋪拖回一事告
    知丙○○，並表示希望將系爭自小客車取回。渠等二人乃明
    知無正當權源，竟仍共同基於意圖為自己不法所有之犯意聯
    絡，先由丙○○向己○○告知上情，並約定如將系爭自小客
    車竊回，即可獲得毒品或金錢報酬，己○○遂邀集甲○○一
    同前往，嗣乙○○並再當面向己○○、甲○○確認待將系爭
    小客車竊回後即交付毒品及金錢報酬乙事，故己○○、甲○○（均另案由本院審理中）即共同基於與乙○○、丙○○為
    自己不法所有之犯意聯絡，前往上開大樓地下停車場行竊，
    惟因無法確認究係何部自小客車而作罷，嗣己○○、甲○○
    再聯絡丙○○，丙○○要渠等直接聯絡乙○○，乙○○即陪
    同己○○及甲○○至前開大樓地下停車場確認欲竊取之系爭
    自小客車，繼於94年11月7 日晚上10時6 分許，己○○及甲○○即攜帶渠等共同所有客觀上對人之生命、身體具有危險
    性而足供兇器使用之T 型扳手1 支，搭乘計程車至美麗皇家
    大樓管理室，先向管理員佯稱因置放於地下停車場之車輛沒
    電，故要請計程車幫忙引電，管理員遂讓己○○及甲○○直
    接搭乘計程車進入該大樓地下停車場，待計程車離去後，渠
    等二人即以上開T 型扳手敲破系爭自小客車之左後車窗後進
    入車內並發動引擎，得手後隨即駕駛系爭自小客車離去（失
    竊當時系爭自小客車係懸掛車牌號碼5779 -XA號車牌，車內
    並有戊○○所有之皮夾1 只、國民身份證等證件、提款卡及
    銀行暨客戶資料等物），己○○並以電話聯絡乙○○，但因
    未能接通，故再以電話聯絡丙○○，並與甲○○駕駛系爭自
    小客車至丙○○位於高雄市○○區○○路之洗衣店，嗣己○○先行離去，丙○○則與乙○○電話約定看車之時、地，繼
    由甲○○帶同乙○○至高雄縣鳥松鄉某加油站附近查看系爭
    自小客車，惟因乙○○表示非其所有之自小客車，故甲○○
    即將該車棄置於高雄縣鳥松鄉長庚醫院後方公墓旁。而戊○○於發現系爭自小客車失竊後，隨即報警處理，經警於上開
    地點尋獲系爭自小客車，並於系爭自小客車內採得血跡及煙
    蒂，經比對結果分別與己○○及甲○○之唾液檢體相符，因
    而查知上情。
二、案經高雄市政府警察局移請臺灣高雄地方法院檢察署檢察官
    偵查後聲請簡易判決處刑。
    理  由
一、證據能力之判斷：
    按被告以外之人於審判外之言詞或書面陳述，除法律有規定
    者外，不得作為證據，刑事訴訟法第159 條第1 項定有明文
    。又按被告以外之人於審判外之陳述，雖不符前4 條之規定
    ，而經當事人於審判程序同意作為證據，法院審酌該言詞陳
    述或書面陳述作成時之情況，認為適當者，亦得為證據；當
    事人、代理人或辯護人於法院調查證據時，知有第159 條第
    1 項不得為證據之情形，而未於言詞辯論終結前聲明異議者
    ，視為有前項之同意，刑事訴訟法第159 條之5 亦定有明文
    規定。關於證人丁○○及戊○○分別於警詢中所為之陳述、
    系爭自小客車照片、美麗皇家大樓地下停車場監視器翻拍照
    片及高雄市政府警察局94年12月28日高市警鑑字第（094）0
    000000號鑑驗書等證據，被告乙○○於本院行準備程序時，
    表示對證據能力無意見等語（本院簡上字卷第28頁參照），
    且當事人均未於本院審理過程中聲明異議，本院審酌前開證
    據作成時之情況均屬正常，且與本案相關之待證事實具有關
    連性，認適當作為證據，依前開刑事訴訟法第159 條之5 之
    規定，認上開陳述均具有證據能力。
二、事實之認定：
    訊據被告矢口否認有何竊盜犯行，辯稱：伊曾陪同丙○○至
    朋友住處泡茶聊天，而在該處地下停車場看到伊之前向「高
    大當鋪」典當而因未如期還款遭該當鋪拖回之車子，伊當時
    也有向丙○○告知此事，丙○○就要伊交付當票及車鑰匙，
    並表示要幫伊將車開回伊住處，再陪伊到當舖去談還款事宜
    ，所以隔天伊就將鑰匙及當票交給丙○○，後來丙○○打電
    話向伊表示因為朋友不在家，無法進入地下停車場開車，並
    要伊取回鑰匙，嗣後又隔1 星期，丙○○突然打電話向伊表
    示車已經開回來，要伊去鳥松鄉加油站等甲○○，後來甲○○就帶伊去看1 部與伊車子相同型號及顏色的車子，但因為
    該車不是懸掛伊本來9W-9490 號的車牌，所以伊就先行離開
    ；甲○○及己○○曾與伊在丙○○之洗衣店發生口角，所以
    伊認為甲○○及己○○是故意要誣賴伊云云。經查：
    (一)被害人丁○○於94年10月14日向「高大當鋪」購買系爭自
      小客車，隨後即與其妹戊○○共同使用該車，嗣於94年11
      月7 日晚上10時許，系爭自小客車停放於高雄縣鳥松鄉○○○路美麗皇家大樓地下停車場時，為他人敲破左後車窗
      竊取乙情，業據證人丁○○及戊○○於警詢中證述明確（
      偵卷第32至41頁參照），且為被告所不爭執，應堪認定為
      事實。
    (二)而於94年10月14日後至同年11月7 日間之某一時間，被告
      因陪同其友人丙○○至高雄縣鳥松鄉○○○路美麗皇家大
      樓拜訪友人，於該大樓地下停車場見系爭自小客車停放於
      該處，即將其所有之車牌號碼9W-9490 號自小客車遭當鋪
      拖回一事告知丙○○，並表示希望能將系爭自小客車取回
      乙情，亦據丙○○於本院審理中結證稱：伊認識被告約1
      、2 年，於94年11月7 日前某一天，伊與被告一起去找住
      在高雄縣鳥松鄉之朋友「輝哥」，當天係伊開車載被告過
      去，伊將車停在「輝哥」住處地下停車場，被告當場就指
      著1 部車表示很像其牽去當舖典當之車子，被告並表示若
      是其所有之車子，想要將車牽回等語明確（本院簡上卷第
      58頁參照），亦為被告於本院審理中所是認，亦應堪認定
      為實情。
    (三)丙○○於知悉上情後，即先向另案被告己○○告知上情，
      並約定己○○如將系爭自小客車竊回，即可獲得毒品或金
      錢報酬，己○○遂邀集另案被告甲○○一同前往，嗣被告
      並再當面向己○○、甲○○確認待將系爭小客車竊回後即
      交付毒品或金錢報酬乙事，故己○○、甲○○嗣後即前往
      上開大樓地下停車場行竊，惟因無法確認究係何部自小客
      車而作罷，嗣己○○、甲○○再聯絡丙○○，丙○○要渠
      等直接聯絡被告，待渠等聯絡被告後，被告即陪同至上開
      大樓地下停車場確認欲竊取之系爭自小客車，繼於94年11
      月7 日晚上10時6 分許，己○○及甲○○即攜帶共同所有
      之T 型扳手1 支，搭乘計程車至美麗皇家大樓管理室，先
      向管理員佯稱因置放於地下停車場之車輛沒電，故要請計
      程車幫忙引電，管理員遂讓渠等二人直接搭乘計程車進入
      該大樓地下停車場，待計程車離去後，己○○及甲○○即
      以上開T 型扳手敲破系爭自小客車之左後車窗後進入車內
      並發動引擎，得手後隨即駕駛系爭自小客車離去（失竊當
      時系爭自小客車係懸掛車牌號碼5779 -XA號車牌，車內並
      有被害人戊○○所有之皮夾1 只、國民身份證等證件、提
      款卡及銀行暨客戶資料等物），己○○並先以電話聯絡被
      告，但因未能接通，故再以電話聯絡丙○○，渠等二人並
      駕駛系爭自小客車至丙○○位於高雄市○○區○○路之洗
      衣店，嗣己○○先行離去，丙○○則與被告電話約定看車
      時、地，繼即由甲○○帶同被告至高雄縣鳥松鄉某加油站
      附近查看系爭自小客車，惟因被告表示非其所有之自小客
      車，故甲○○即將該車棄置於高雄縣鳥松鄉長庚醫院後方
      公墓旁而為警尋獲等情，業據證人丙○○於本院審理中結
      證稱：伊曾向己○○表示被告之車在美麗皇家大樓地下停
      車場之事等語（本院簡上卷第60、61頁參照），亦據證人
      己○○於本院審理中結證稱：伊與被告認識約1 、2 個月
      ，係在丙○○之洗衣店認識，後來伊某次打電話給丙○○
      要拿藥，丙○○告訴伊關於被告車子的事，並表示如果將
      車牽回來，就有藥及錢可以拿，所以伊就邀甲○○一起偷
      車，之後有一天伊與甲○○遇到被告，被告又提及此事，
      並表示牽車回來後就有錢、藥可以拿，所以伊與甲○○就
      決定去偷車，但因伊與甲○○無法確定是何部車子，所以
      沒有下手，隔幾天伊與甲○○又聯絡丙○○，丙○○要伊
      及甲○○直接跟被告聯絡，被告就帶伊及甲○○一起到美
      麗皇家大樓地下停車場，當時監視錄影帶有照到被告、伊
      與甲○○3 個人，但當時沒有下手偷車，是在之後伊才與
      甲○○下手行竊；伊與甲○○係攜帶共有之Ｔ型扳手，在
      天黑以後搭計程車去美麗皇家地下停車場，待竊得系爭自
      小客車後，伊先打電話給被告，但被告電話不通，後來伊
      才打電話給丙○○，之後伊就將車子開至洗衣店，然後伊
      就回家，留下甲○○與丙○○聯絡被告，之後被告看車子
      時伊就不在現場，也不知道是去何處看車；伊下手行竊時
      ，系爭自小客車有懸掛車牌，但不是懸掛9W-9490 號之車
      牌，被告與伊及甲○○去確認車子時，伊有質疑為何系爭
      自小客車車牌與被告之車牌不同，被告有表示該車是權利
      車，車牌已經被換掉；為何被告看到車子後又表示不是其
      車子，伊也不清楚；伊所陳述之內容均實在，只是時間、
      地點伊記不太清楚；被告並未表示應以何方法竊車，一切
      都由伊與甲○○自行處理等語明確（本院簡上卷第67至69
      頁參照），核與證人甲○○於本院審理中結證稱：伊認識
      被告約半年，伊朋友己○○曾向伊表示被告有1 部車停放
      在美麗皇家大樓地下停車場，要伊與己○○去把車偷回來
      ，伊當時有問己○○既然是被告的車為何要偷，己○○表
      示被告的車有去當舖借錢，後來被當舖拖回去，所以伊就
      決定與己○○去偷車；伊與己○○是在天黑以後去跟管理
      室表示放在地下停車場的車沒電，要請計程車幫忙引電，
      管理員就讓伊與己○○直接坐計程車到地下停車場，待計
      程車離開後，就由伊負責把風，己○○偷車，等到車子啟
      動後，己○○就載伊離開，並先到丙○○的洗衣店找被告
      ，但因被告不在該處，伊與甲○○就先跟丙○○告知車已
      經牽回來，並請丙○○通知被告，後來伊打電話給被告，
      請被告來看車，但被告又表示不是其車子，所以伊就將車
      子棄置路邊；被告確實有向伊及甲○○提及有藥及錢可以
      拿的事情，但並未告知應用何種方式偷車，而係由伊與甲○○自己處理等語情節相符（本院簡上卷第66至70頁參照
      ），並有系爭自小客車照片5 幀（警卷第38至40頁參照）
      、美麗皇家大樓地下停車場監視器翻拍照片6 幀（偵卷第
      71至73頁參照）及高雄市政府警察局94年12月28日高市警
      鑑字第（094）0000000號鑑驗書1 份（偵卷第114 、11 5
      頁參照）在卷可稽，亦應堪認定為實情。
    (四)至被告雖以前揭情詞置辯；惟查：
      1.被告於偵查中先係辯稱：並未告知丙○○其所有之自小
        客車遭拖走之事云云（偵卷第51頁參照），嗣於偵查及
        本院審理中始翻異前詞，改稱：伊確曾陪同丙○○至朋
        友住處泡茶聊天，而在該處地下停車場看到系爭自小客
        車，伊當時有向丙○○告知此事等語（偵卷第61頁、本
        院簡上卷第27頁參照），是其前後供詞顯然迴異，其所
        稱是否均可逕予採信，已非無疑。
      2.又被告辯稱：當時係丙○○要伊交付當票及車鑰匙，並
        表示要幫伊將車開回伊住處，再陪伊到當舖去談還款事
        宜，所以隔天伊才將鑰匙及當票交給丙○○，但後來丙○○打電話向伊表示朋友不在家，故無法進入地下停車
        場開車，並要伊取回鑰匙，嗣後又隔1 星期，丙○○突
        然打電話向伊表示車已經開回，其間該車究係如何牽回
        乙節，伊並不知情云云。惟查，被告並未交付車鑰匙予
        丙○○乙情，業據證人丙○○於本院審理中結證稱：被
        告有說要拿鑰匙給伊將車開回來，但被告事後並沒有將
        鑰匙交給伊，伊不知道被告為何說有將鑰匙交給伊，伊
        可以確信被告並沒有將車鑰匙交給伊，伊也未曾向被告
        表示因朋友不在家故無法進入停車場取車，而要被告將
        鑰匙拿回去等語明確（本院簡上卷第58、59、61頁參照
        ），參以證人己○○、甲○○亦未曾提及被告曾親自或
        透過丙○○交付車鑰匙乙事，足見被告上開辯詞是否確
        為實情，實非無疑。至證人庚○○於本院審理中雖證述
        ：被告曾拿鑰匙說要交給開洗衣店的朋友，該朋友要幫
        被告將車牽回，所以伊就開車載被告到被告朋友的洗衣
        店等語，然亦結證稱：被告下車後伊就離開，以後發生
        何事伊就不知情等語（本院簡上卷第55頁參照），則證
        人庚○○既係聽聞被告表示要將車鑰匙交予證人丙○○
        ，然被告下車後證人庚○○即先行駕車離開，並未在場
        目睹被告是否確有將車鑰匙交付予丙○○，自難僅憑證
        人庚○○上揭證述，即得遽予認定被告至洗衣店之目的
        係欲交付車鑰匙予丙○○及被告確有將車鑰匙交付予丙○○等節。
      3.被告因誤認於美麗皇家大樓地下停車場所見之系爭自小
        客車，係其所有而前遭當鋪拖回之車牌號碼9W-9490 號
        自小客車，乃透過丙○○及親自向另案被告己○○及甲○○表示如將系爭自小客車竊回，即可獲得毒品或金錢
        報酬，嗣後並陪同己○○及甲○○至美麗皇家大樓地下
        停車場確認欲竊取之系爭自小客車等情，已據證人己○○、甲○○於本院審理中結證在卷，均已如前述。至被
        告雖辯稱：己○○、甲○○曾與伊在丙○○之洗衣店發
        生口角，所以伊認為甲○○及己○○應該是故意誣賴他
        云云；然查，證人己○○、甲○○與被告未曾在丙○○
        之洗衣店發生口角乙情，業據證人丙○○於本院審理中
        結證明確（本院簡上卷第59、60頁參照），另證人己○○於本院審理中亦結證稱：伊未曾與被告發生口角等語
        （本院簡上卷第69頁參照），則被告上開辯詞已難率予
        採信。參以證人己○○及甲○○於偵查中就本案經檢察
        官以被告身份訊問時，固均供稱本案係渠等臨時起意行
        竊云云，然嗣經檢察官改以證人身份訊問，並告知具結
        義務及偽證處罰後，渠等即翻異前詞改稱係被告要渠等
        前往行竊等語，繼於本院審理中亦同經告知具結義務及
        偽證處罰後，渠等仍為相同內容之證述，足見己○○及
        甲○○於偵查中經檢察官以被告身份訊問時所為之供詞
        ，應係特意迴護被告之詞，故嗣經檢察官及本院告知具
        結義務及不實陳述將受偽證重罰後，即翻異前詞而據實
        陳述，足徵渠等於偵查及本院審理中當無甘受偽證罪之
        處罰而故為虛偽不實陳述以誣陷被告入罪之理，佐以渠
        等二人均已坦承本件竊盜犯行，且均已為本院另案審理
        中，復渠等與被告並無仇係嫌怨，已如前述，實難想像
        證人己○○及甲○○何來故為不實陳述以誣指被告共為
        竊盜犯行之動機。至證人己○○及甲○○就本案竊盜之
        時間、地點、方式及過程等諸多細節，雖證述前後均略
        有出入，且彼此證述內容亦有些微差異，然本案自發生
        迄今已逾1 年，而渠等於94年6 月19日起迄同年12月27
        日止，包括本案在內，共有約30次竊取他人自小客車或
        車牌之犯行（卷附臺灣高雄地方法院檢察署檢察官94年
        度核退偵第635 號、94年度偵字第27941 號、95年度偵
        字第129 、5881號起訴書及同署檢察官95年偵字第1270
        4 號移送併辦意旨書參照，目前上開案件均由本院另案
        審理中），自難期待渠等就各件竊盜犯行之細節均能清
        楚記憶，況渠等就被告確有參與本件竊盜犯行乙情，始
        終結證一致，足見證人己○○、甲○○於本院審理中之
        結詞應值採信。末證人丙○○於本院審理中就其與另案
        被告己○○約定如將系爭自小客車竊回即交付毒品或金
        錢報酬，及嗣後負責居間聯絡等節，雖多所否認且與證
        人己○○及甲○○之結詞有所出入，然證人丙○○既未
        因本案遭追訴判刑，則交互詰問過程中關於其可能涉及
        本件竊盜犯行部分，其證述有所避重就輕，即非無法想
        像，自難僅憑此即得認定證人己○○、甲○○之證述無
        足採信。
      (五)綜上所述，被告辯詞均不足採信，本案事證明確，被告
        竊盜犯行堪予認定，應依法論罪科刑。
三、論罪與科刑：
    按刑法第321 條第1 項第3 款之攜帶兇器竊盜罪，係以行為
    人攜帶兇器竊盜為其加重條件，此所謂兇器，其種類並無限
    制，凡客觀上足對人之生命、身體、安全構成威脅，具有危
    險性之兇器均屬之，且祇須行竊時攜帶此種具有危險性之兇
    器為已足，並不以攜帶之初有行兇之意圖為必要（最高法院
    79年台上字第5253號判例意旨參照）。查本案共犯即另案被
    告己○○、甲○○為本件竊盜犯行所攜帶之T 型扳手，係金
    屬材質，質地堅硬，此為眾所周知之事實，故上開扣案之T
    型扳手客觀上對人之生命、身體顯具有相當程度之危險性，
    可供兇器使用，應屬兇器無訛。是核被告所為，係犯刑法第
    321 條第1 項第3 款之攜帶兇器竊盜罪。又被告透過丙○○
    及親自與另案被告己○○、甲○○約定如竊回系爭自小客車
    將給予毒品或金錢以為報酬，嗣並引領己○○、甲○○至美
    麗皇家大樓地下停車場確認所欲竊取之自小客車，繼己○○
    、甲○○下手行竊得逞後，即欲先將系爭自小客車交付予被
    告，丙○○並始終負責居間聯絡等節觀之，被告與丙○○及
    另案被告己○○、甲○○間，就本件竊盜犯行，顯有犯意聯
    絡及行為分擔，應論以共同正犯。
四、原審認被告罪證明確，予以論罪科刑，固非無見，惟查：(一)
    被告、丙○○與另案被告己○○、甲○○間，就本件竊盜犯
    行，有犯意聯絡及行為分擔，係共同正犯，已如前述，是原
    審認定被告僅係教唆己○○、甲○○為本件竊盜犯行，尚有
    違誤；(二)本件竊盜犯行除被告及己○○、甲○○外，丙○○
    亦有共同參與為之，關於丙○○亦為本件共犯部分，原審漏
    未敘及，亦有未洽；(三)未扣案之T 型扳手1 支，係本案共犯
    即另案被告己○○、甲○○所有供犯本件竊盜犯行所用之物
    ，且無證據證明業已滅失，惟原審漏未予諭知沒收，尚有未
    合。是本件被告因否認犯罪而提起上訴，指摘原判決不當，
    為無理由，惟原判決既有前開可議之處，自應由本院予以撤
    銷改判。爰審酌被告明知原為其所有之自小客車已因其未如
    期返還借款而遭當鋪取回，竟與丙○○、己○○及甲○○共
    同攜帶兇器竊取系爭自小客車，不惟對被害人之財產安全已
    生危害，亦足見其守法觀念淡薄，復犯後猶狡詞卸責，顯然
    毫無悔意等一切情狀，量處如主文所示之刑，以資懲戒。另
    按修正前刑法第41條第1 項前段原規定：「犯最重本刑為5
    年以下有期徒刑以下之刑之罪，而受6 個月以下有期徒刑或
    拘役之宣告，因身體、教育、職業、家庭之關係或其他正當
    事由，執行顯有困難者，得以1 元以上3 元以下折算一日，
    易科罰金。」，且被告行為時之易科罰金折算標準，依修正
    前罰金罰鍰提高標準條例第2 條前段（現已刪除）之規定，
    本係就其原定數額提高為100 倍折算1 日，故被告行為時之
    易科罰金折算標準乃以銀元30 0元折算1 日，經折算後應以
    新臺幣（下同）900 元折算為1 日；惟修正後刑法第41條第
    1 項前段則改以：「犯最重本刑為5 年以下有期徒刑以下之
    刑之罪，而受6 個月以下有期徒刑或拘役之宣告者，得以新
    臺幣1, 000元、2,000 元或3,000 元折算一日，易科罰金。
    」，乃就易科罰金之折算標準予以提高。從而，比較修正前
    、後所定之易科罰金折算標準，當以修正前之規定較有利於
    被告，爰併依刑法第2 條第1 項前段之規定，俱依修正前刑
    法第41條第1 項前段規定，均諭知易科罰金之折算標準，附
    此敘明。末按共同正犯因相互間利用他人之行為，以遂行其
    犯意之實現，本於責任共同之原則，有關沒收部分，對於共
    犯間供犯罪所用之物，自均應為沒收之諭知（最高法院89年
    度台上字第6946號判決意旨參照）。查本件未扣案之T 型扳
    手1 支，係本案共犯即另案被告己○○、甲○○所有供犯
    本件竊盜犯行所用之物，業據渠等結證在卷，且無證據證明
    業已滅失，參諸上揭判決意旨，應依刑法第38條第1 項第2
    款之規定，併予宣告沒收。
據上論斷，應依刑事訴訟法第455 條之1 第1 項、第3 項、第36
9 條第1 項前段、第364 條、第299 條第1 項前段，刑法第28條
、第321 第1 項第3 款、第38條第1 項第2 款、修正前刑法第41
條第1 項前段，修正前罰金罰鍰提高標準條例第2 條，判決如主
文。
本案經檢察官呂乾坤到庭執行職務。
中　　華　　民　　國　　96　　年　　 1　　月　　16　　日
                  刑事第四庭  審判長法　官  郭玫利
                                    法　官  陳明呈
                                    法  官  陳振嘉
不得上訴。
以上正本證明與原本無異。
中　　華　　民　　國　　96　　年　　1 　　月　　16　　日
                                    書記官  顏宗貝
附錄本案論罪科刑法條全文：
中華民國刑法第321 條第1 項第3 款
犯竊盜罪而有左列情形之一者，處6 月以上、5 年以下有期徒刑
：
三  攜帶兇器而犯之者。
